# 非同一控制下企业合并长期股权投资确认或有对价后续会计处理问题

提问人：wx_63106716a28c 时间：2022-12-09 16:23:37
请教陈版主， 2020 年 12 月A公司从B公司手中非同一控制下企业合并收购C公司,对C公司长期股权投资初始确认 3500 万，包括评估价格 3000 万及预计 2021 年政府退税 2020 年款 500 元，C公司于 2022 年 11 月取得 2020 年退税款 400 万元，想问下单体报表剩余 100 万元如何处理，进营业外收入还是冲减长期股权投资成本？合并报表层面呢？附会计分录（ 1 ） 2020 年 12 月借：长期股权投资 3500 贷：银行存款 3000 其他应付款 500 （ 2 ） 2022 年 11 月借：其他应付款 400 贷：银行存款 400

回答人：chenyiwei
当初收购协议中，对预计后续可收到的退税款的归属问题，以及实际收到款项与预计款项之间差额如何处理？请补充提供相关事实背景。

提问人：wx_63106716a28c 时间：2022-12-13 16:10:30
股权转让协议约定，为免疑义，过渡期内公司享有的相关税收返还在交割日后收到或确定的（如存在该等情况），受让方应将转让方享有的部分在收到后一个月内支付给转让方。
问题中的 500 万是 2020 年 12 月暂估收到退税款归属转让方B的金额，在 2022 年实际收到归属于转让方B的金额是 400 万，想问您多估 100 万的差额在受让方A公司如何处理。时间超过 1 年，是调整长期股权金额还是转入损益？问题中的分录均为A公司会计分录

回答人：chenyiwei
如果当初 500 万的估计是合理的（符合购买日的情况），则后续实际收到款项与原估计数之间的差额计入损益，不再调整长投成本和商誉。

提问人：wx_63106716a28c 时间：2022-12-14 17:01:25
感谢陈版主的回复与解答，还想问下如果当初 500 万的估计是合理的（符合购买日的情况），则后续实际收到款项与原估计数之间的差额计入损益，不再调整长投成本和商誉。这个依据在哪里能找到？

回答人：chenyiwei
类似于补偿性资产（《 2021 监管报告》中将其看作是一种或有对价）。